【裁判字號】    91,交易,700
【裁判日期】    920516
【裁判案由】    過失傷害等
【裁判全文】
臺灣臺中地方法院刑事判決                        九十一年度交易字第七號
    公  訴  人  臺灣臺中地方法院檢察署檢察官
    被      告  甲○○
右列被告因過失傷害等案件，經檢察官提起公訴（九十一年度偵字第一五九四九號）
，本院判決如左：
    主  文
甲○○駕駛動力交通工具肇事，致人傷害而逃逸，處有期徒刑陸月，如易科罰金以
佰元折算壹日。
被訴過失傷害部分，公訴不受理。
    事  實
一、甲○○係貨車司機，為從事駕駛業務之人，於民國九十一年四月十一日十七時十
    分許，駕駛車牌號碼九ＳＯ─七二八號營業小貨車，在台中縣太平市○○路○段
    四五０處裝貨後，行駛至該路段四四二號處，應注意車前狀況及行車速度，竟疏
    於注意，而貿然迴轉，適與由乙○○所騎乘由台中縣太平市○○路○段往太平路
    方向行駛之車號ＹＺＱ─九五０號重型機車，發生擦撞，造成乙○○受有腰部及
    上臂挫傷之傷害。（業務過失傷害部分業據被害人乙○○具狀撤回告訴）甲○○
    於肇事後竟未下車救助、保護乙○○，反加速逃逸，嗣經在場民眾報警處理，始
    循線查悉上情。
二、案經臺中縣警察局霧峰分局報請臺灣臺中地方法院檢察署檢察官偵查起訴。
    理  由
甲、有罪部分：
一、訊據被告甲○○對於在右揭時、地駕車肇事致告訴人乙○○受傷，並離開現場等
    情於本院審理期日時均坦承不諱，核與告訴人乙○○之指述及證人張宗萱於警詢
    及偵訊中證述：伊有目睹上開自小貨車與乙○○所騎乘之重機車發生擦撞，乙○
    ○倒地後，自小貨車駕駛只有頭伸出車外看一看，沒有下車就開走了等情均屬相
    符，並有台中縣警察局道路交通事故調查報告表及天真中醫診所診斷書一紙附卷
    可稽。被告於偵查及本院調查中雖辯稱：伊有迴轉，但沒有撞到機車，是機車騎
    士自己摔倒的云云。惟查：被告甲○○對其迴車因而引發被害人乙○○之機車倒
    地，自有下車查看其車受損或人受傷情形之義務，且被害人既係在行進當中人車
    倒地，豈可能毫髮無傷，被告未下車查看確認即逕行離去，其有逃逸之意甚為顯
    然，其所辯無非事後卸責之詞，不足採信，應以被告甲○○於審理中之自白為可
    採。事證已臻明確，被告之犯行堪以認定。
二、核被告甲○○所為，係犯刑法第一百八十五條之四之公共危險罪。爰審酌被告因
    自己之過失肇致車禍導致被害人乙○○受傷，竟未報警處理、救護傷者，反棄之
    不顧，復離去現場，應予非難，惟念被告並無不良素行及被告已與被害人達成民
    事和解賠償等一切情狀，從輕量處如主文第一項所示之刑，並諭知易科罰金之折
    算標準，以資懲儆，並啟自新。
乙、不受理部分：
一、公訴意旨另以：被告甲○○係貨車司機，為從事駕駛業務之人，於民國九十一年
    四月十一日十七時十分許，駕駛車牌號碼九ＳＯ─七二八號營業小貨車，在台中
    縣太平市○○路○段四五０處裝貨後，行駛至該路段四四二號處，應注意車前狀
    況及行車速度，竟疏於注意，而貿然迴轉，適與由乙○○所騎乘由台中縣太平市
    ○○路○段往太平路方向行駛之車號ＹＺＱ─九五０號重型機車，發生擦撞，造
    成乙○○受有腰部及上臂挫傷之傷害。案經乙○○訴由臺中縣警察局霧峰分局報
    告偵辦，因認被告甲○○涉有刑法第二百八十四條第一項（應為第二項）之過失
    傷害罪嫌。
二、按告訴乃論之罪，告訴人於第一審辯論終結前得撤回其告訴，又告訴經撤回者，
    應諭知不受理之判決，刑事訴訟法第二百三十八條第一項、第三百零三條第三款
    ，分別定有明文。
三、本件被告甲○○經檢察官依刑法第二百八十四條第一項（應為第二項）之過失傷
    害罪提起公訴，依刑法第二百八十七條前段之規定，須告訴乃論。茲據告訴人乙
    ○○具狀撤回其告訴，揆諸首開說明，爰諭知不受理之判決。
據上論斷，應依刑事訴訟法第二百九十九條第一項前段、第三百零三條第三款，刑法
第一百八十五條之四、第四十一條第一項前段，罰金罰鍰提高標準條例第二條，判決
如主文。
中      華      民      國      九十二      年      五    月    十六    日
                                 臺灣臺中地方法院交通法庭
                                        法  官  王  靜  秋
右正本證明與原本無異。
如不服本判決，應於送達後十日內向本院提出上訴狀（須附繕本），上訴於台灣高等
法院台中分院。
                                        書記官
中      華      民      國      九十一      年      十    月    十六    日
附錄論罪科刑法條
刑法第一百八十五條之四
駕駛動力交通工具肇事，致人死傷而逃逸者，處六月以上五年以下有期徒刑。


司法院資訊處製作；財團法人民間司法改革基金會備份。
